# 企业合并中最终控制方是个人时初始投资成本如何确认

提问人：nenhui 时间：2017-03-16 13:38:44
请教陈版， 甲公司20×3年 7 月 1 日自最终控制方王取得乙公司 100% 股权，支付对价 4000 万元，当日，乙公司个别财务报表中净资产账面价值为 3200 万元。万元。 该股权系最终控制方王于20×1年 6 月自公开市场购入，购入乙公司100%股权时支付现金 4000 万元，当日乙公司可辨认净资产价值为 4800 万元（如果编制财务报表，会确认 800 万商誉，但是王是个人不编制报表）。 20×3 年年 7 月月 1日，按王取得该股权时乙公司可辨认净资产公允价值为基础持续计算的乙公司可辨认净资产价值为 4600 万元。 准则要求：确定长期股权投资初始投资成本时，以最终控制方合并报表中净资产账面价值的份额确定，如果被合并方在被合并以前，是最终控制方通过非同一控制下的企业合并所控制的，则合并方长期股权投资的初始投资成本还应包含相关的商誉金额。 但是最终控制方是个人，不编制财务报表，甲公司应确认对乙公司股权投资的初始投资成本应该是多少呢? 1、 持续计算的乙公司可辨认净资产价值为 4600 万元。 2 、 持续计算的乙公司可辨认净资产价值为 4600 万元+800万元＝ 5400 万元。 3 、 支付对价 4000 万元。

回答人：chenyiwei
准则规定的上述处理原则并不因为最终控制方是自然人还是法人而不同。当最终控制方是自然人时，应假设其按照一般母公司的要求编制其控制范围内各公司的模拟合并报表，取被合并方资产、负债在该模拟合并报表层面的账面价值反映。所以你说的问题应该采用你给出的第二个选项。但请注意你的商誉计算中正负号是否反了？